【裁判字號】    92,上訴,2050
【裁判日期】    920811
【裁判案由】    毒品危害防制條例
【裁判全文】
臺灣高等法院刑事判決                          九十二年度上訴字第二０五０號
    上  訴  人  台灣宜蘭地方法院檢察署檢察官
    被      告  甲○○
右上訴人因被告違反毒品危害防制條例案件，不服臺灣宜蘭地方法院九十二年度訴字
第一四二號，中華民國九十二年五月二十一日第一審判決（起訴案號：臺灣宜蘭地方
法院檢察署九十二年度毒偵字第二七六號），提起上訴，本院判決如左：
    主  文
原判決關於施用第一級毒品及應執行刑部分均撤銷。
甲○○連續施用第一級毒品，累犯，處有期徒刑壹年貳月。
    事  實
一、甲○○前因施用毒品案件，經臺灣宜蘭地方法院以民國八十七年度毒聲字第四七
    號裁定觀察、勒戒後，認無繼續施用毒品傾向，經臺灣宜蘭地方法院檢察署檢察
    官於八十七年七月二十二日以八十七年度偵字第一八三二、一五四七號不起訴處
    分確定；再因施用毒品案件，經臺灣宜蘭地方法院以八十七年度毒聲字第四四一
    號裁定送觀察、勒戒後，認有繼續施用毒品傾向，經臺灣宜蘭地方法院以八十八
    年度毒聲字第一五三裁定令入戒治處所施以強制戒治，而該次施用毒品犯行，並
    經臺灣宜蘭地方法院以八十八年度易字第一一九號刑事判決判處有期徒刑五月確
    定；甲○○竟於強制戒治付保護管束期間中，基於施用第一級毒品海洛因及第二
    級毒品安非他命之犯意，分別經臺灣宜蘭地方法院以以八十九年度訴字第八一號
    及八十九年度宜簡字第十五刑事判決各判處有期徒刑十月、六月確定，並經臺灣
    宜蘭地方法院以八十九年度聲字第一六○五號裁定定其應執行刑有期徒刑一年二
    月，而前開有期徒刑經接續執行，刑期自八十九年十月一日起，至九十一年四月
    一日縮短刑期執畢出監。詎甲○○猶不知悔改，竟基於施用第一級毒品海洛因之
    概括犯意，分別於九十一年一月間某日時及九十二年二月十八日凌晨某時，在不
    詳處所及其車上，以將第一級毒品海洛因摻入香煙之方式，連續施用海洛因二次
    ；復基於前揭施用第一級毒品海洛因之概括犯意，於九十二年四月二日下午七時
    許，因故至警局報到採尿前回溯二十六小時內某時，在不詳地點，施用第一級毒
    品海洛因，嗣為警於九十二年二月十九日凌晨三時三十分許為警查獲後，於同日
    上午六時許採集其尿液送鑑定之結果，呈嗎啡陽性反應，及於九十二年四月二日
    下午七時許，採集其尿液送鑑定之結果，呈嗎啡之陽性反應，始知悉上情。
二、案經宜蘭縣警察局宜蘭分局報請臺灣宜蘭地方法院檢察署檢察官偵查起訴。
    事  實
一、 (一）、右揭事實業據被告甲○○僅坦承不諱，且被告於九十二年二月十九日上
    午三時三十分許為警查獲及於九十二年四月二日下午七時許因故至警局報到，經
    警採集其尿液送請慈濟大學濫用藥物檢驗中心鑑定之結果，均呈嗎啡陽性反應，
    有該中心出具之檢驗總表二紙附卷可稽。（二）、又被告尿液係經慈濟大學濫用
    藥物檢驗中心以酵素免疫分析法初步檢驗，再以氣相層析質譜儀分析法確認有毒
    品反應，且以氣相層析質譜之方法作藥物及其代謝產物之定性及定量分析檢驗者
    ，幾乎不會有偽陽性反應產生，亦即如尿液中未含有煙毒之反應者，即不可能產
    生因藥物所引起之偽陽性反應，是被告之尿液以氣相層析質譜儀方法檢驗仍呈安
    非他命反應，顯已排除被告因服用藥物導致呈毒品偽陽性反應之可能，益見被告
    必曾施用毒品。（三）綜上所述，本件事證已臻明確，被告施用毒品犯行洵堪認
    定。
二、核被告所為，係犯毒品危害防制條例第十條第一項之罪。而其施用毒品前之所持
    有第一級毒品之低度行為，業已分別為施用毒品之高度行為所吸收，均不另論罪
    。其先後多次施用海洛因之犯行，時間緊接，方法相同，觸犯構成要件相同之罪
    ，顯係基於概括犯意為之，應依刑法第五十六條連續犯之規定，加重其刑。被告
    前因施用毒品犯行，經原審法院以八十八年度易字第一一九號刑事判決判處有期
    徒刑五月確定，再於強制戒治付保護管束期間中，因施用海洛因及安非他命之犯
    行，分別經原審法院以以八十九年度訴字第八一號及八十九年度宜簡字第十五刑
    事判決各判處有期徒刑十月、六月確定，並經原審法院以八十九年度聲字第一六
    ○五號裁定定其應執行刑有期徒刑一年二月，而前開有期徒刑經接續執行，刑期
    自八十九年十月一日起，至九十一年四月一日縮短刑期執畢出監，有前開本院被
    告全國前案紀錄表各一份在卷可資佐憑，其於有期徒刑執行完畢後五年內再犯法
    定刑有期徒刑以上之罪，應依刑法第四十七條累犯之規定，加重其刑，並遞加重
    之。又關於被告於九十年四月二日下午七時許回溯二十六小時內之某時所為施用
    第一級毒品之犯行，雖未據起訴，惟與起訴部分有連續犯之裁判上一罪關係，為
    起訴效力所及，本院自得依法審判，併予明。
三、原審因為被告論罪科刑，固非無見，惟其未及就被告於九十二年四月二日下午七
    時許，因故至警局報到採尿前回溯二十六小時內某時，在不詳地點，施用第一級
    毒品海洛因部分論列，尚有未洽，公訴人執此上訴，非無理由，應由本院就關於
    施用第一級毒品及應執行刑部分均撤銷改判。爰審酌被告歷經毒品危害防制條例
    觀察勒戒及強制戒治程序助其戒除毒癮後，不但未見成效，顯見其已無法依憑己
    力戒除毒癮，惟念其坦承犯行，犯罪後態度良好等一切情狀，量處如主文第二項
    所示之刑。
據上論斷，應依刑事訴訟法第三百六十九條第一項前段、第三百六十四條、第二百九
十九條第一項前段，毒品危害防制條例第十條第一項，刑法第十一條前段、第五十六
條、第四十七條，判決如主文。
本案經檢察官劉靜婉到庭執行職務。
中      華      民      國    九十二    年      八      月     十一     日
                              臺灣高等法院刑事第二十一庭
                                  審判長法  官  江  國  華
                                        法  官  林  俊  益
                                        法  官  莊  明  彰
右正本證明與原本無異。
如不服本判決，應於收受送達後十日內向本院提出上訴書狀，其未敘述上訴之理由者
並得於提起上訴後十日內向本院補提理由書（均須按他造當事人之人數附繕本）。
                                        書記官  王  嗣  瑩
中      華      民      國    九十二    年      八      月     十三     日


司法院資訊處製作；財團法人民間司法改革基金會備份。
